臺灣高等法院高雄分院刑事判決　　　　94年度上訴字第1226號
上　訴　人
即　被　告　甲○○
上列上訴人因違反毒品危害防制條例案件，不服臺灣高雄地方法
院94年度訴緝字第76號中華民國94年7 月18日第一審判決（起訴
及移送本院併辦案號：臺灣高雄地方法院檢察署93年度毒偵字第
4121、4365、7493號、94年度毒偵字第6307號），提起上訴，本
院判決如下：
     主  文
原判決撤銷。
甲○○連續施用第一級毒品，累犯，處有期徒刑壹年貳月，扣案
殘餘海洛因之香菸壹支沒收銷燬之。又連續施用第二級毒品，累
犯，處有期徒刑壹年，扣案甲基安非他命壹包（驗後毛重零點陸
公克）、殘餘甲基安非他命之施用工具壹組、吸食器壹個，均沒
收銷燬之。應執行有期徒刑壹年拾壹月，扣案殘餘海洛因之香菸
壹支、甲基安非他命壹包（驗後毛重零點陸公克）、殘餘甲基安
非他命之施用工具壹組、吸食器壹個，均沒收銷燬之。
     事  實
一、甲○○曾於民國（下同）92年間因違反毒品危害防制條例案
    件，經原審法院判處有期徒刑5 月確定，並於93年5 月19日
    易科罰金執行完畢；又另於89年間因施用毒品案件，經該院
    裁定令入戒治處所施以強制戒治1 年，於91年1 月14日強制
    戒治付保護管束期滿執行完畢（於90年8 月31日停止戒治釋
    放），並經臺灣高雄地方法院檢察署檢察官於91年3 月20日
    以91年度戒毒偵字第93號為不起訴處分確定在案。詎仍不知
    悔改，竟於上開強制戒治執行完畢釋放後5 年內，復基於施
    用海洛因之概括犯意，自93年4 月間某日起至94年5 月19日
    晚上11時許止，連續在高雄市○○區○○街562 號5 樓之7
    、高雄市○○區○○路100 號12樓、高雄市○○區○○路路
    旁車上等處，以將海洛因摻入香煙內點燃吸食之方式，平均
    1 天施用海洛因1 次；另基於施用甲基安非他命（起訴書誤
    載為安非他命）之概括犯意，自92年12月3 日起至94年5 月
    19日晚上11時許止，連續在上開相同地點，以將甲基安非他
    命置放在吸食器內用火燒烤，再吸食其所產生煙氣之方式，
    平均2 至3 天施用甲基安非他命1 次。嗣為警先於93年7 月
    23日下午3 時許，在高雄市○○區○○街562 號5 樓之7 查
    獲，再於93年7 月27日中午12時10分許，在高雄市○○區○
    ○路100 號12樓查獲，並扣得甲基安非他命1 包（驗後毛重
    0.6 公克）、殘餘甲基安非他命之施用工具1 組；又於93
    年8 月9 日下午3 時許，在高雄市小港區○○○路52號後方
    空地查獲，並扣得殘餘海洛因之香菸1 支、殘餘甲基安非他
    命之吸食器1 個。又於94年5 月20日凌晨零時30分許，在高
    雄市○○區○○街155 號4 樓，因通緝為警緝獲，採尿送驗
    後，發現其施用海洛因及甲基安非他命之情。
二、案經內政部警政署保安警察大隊第三總隊第二大隊、高雄市
    政府警察局小港分局、鹽埕分局報請臺灣高雄地方法院檢察
    署檢察官偵查起訴暨移送原審或本院併案審理。
    理  由
一、上揭事實，業據被告甲○○於本院審理時坦承不諱，且其先
    後4 次為警查獲時所採集之尿液經送檢驗結果，均呈嗎啡及
    甲基安非他命陽性反應，有高雄市立凱旋醫院93年8 月1 日
    高市凱醫檢字第02055 號煙毒尿液檢驗成績書（見鹽埕分局
    卷第2 頁）、93年8 月12日高市凱醫驗字第02069 號煙毒尿
    液檢驗成績書（見毒偵字第4121號卷第18頁）、93年8 月23
    日檢體編號J262號濫用藥物尿液檢驗報告（見毒偵字第4365
    號卷第18頁）、94年5 月30日濫用藥物尿液檢驗報告書共4
    紙在卷可稽；而海洛因施用入人體後，迅速水解轉變成嗎啡
    ，再循嗎啡之代謝途徑，排出體外，已據行政院衛生署藥物
    食品檢驗局81藥檢壹字第006431號函說明綦詳。此外，並有
    被告為警查獲時扣案之香菸1 支、疑似甲基安非他命之晶體
    1 包、施用工具1 組及吸食器1 個足資佐證。又扣案之香菸
    1 支，經送請高雄醫學大學附設中和紀念醫院檢驗結果，確
    含有海洛因成分，有該院93年12月7 日編號第9312-63 號檢
    驗報告1 紙附卷可憑，扣案之疑似甲基安非他命之晶體1 包
    ，經送請高雄醫學大學附設中和紀念醫院檢驗結果，確係甲
    基安非他命無訛（驗後毛重0.6 公克），有該院93年12月7
    日編號第9312-65 號檢驗報告1 紙附卷可憑；扣案之施用工
    具1 組及吸食器1 個，經送請高雄醫學大學附設中和紀念醫
    院檢驗結果，均確含有甲基安非他命成分，有該院93年12月
    7 日編號第9312-64 號、編號第9312-66 號檢驗報告各1 紙
    附卷可憑，是被告自白核與事實相符，應堪採信。而被告於
    89 年 間因施用毒品案件，經原審法院裁定令入戒治處所施
    以強制戒治1 年，於91年1 月14日強制戒治付保護管束期滿
    執行完畢（於90年8 月31日停止戒治釋放），並經臺灣高雄
    地方法院檢察署檢察官於91年3 月20日以91年度戒毒偵字第
    93號為不起訴處分確定等情，有不起訴處分書（見原審訴緝
    卷第48頁）、臺灣高雄地方法院檢察署刑案資料查註紀錄表
    及臺灣高等法院被告全國前案紀錄表各1 份在卷足憑。是被
    告於強制戒治執行完畢釋放後，5 年內再犯施用第一級毒品
    海洛因及第二級毒品甲基安非他命之犯行至明，本件事證明
    確，被告犯行洵堪認定。
二、查海洛因、甲基安非他命係毒品危害防制條例第2條第2項第
    1 款及第2 款所稱之第一級毒品及第二級毒品，核被告施用
    海洛因及甲基安非他命之行為，係犯該條例第10條第1 項、
    第2 項之施用第一級毒品罪及施用第二級毒品罪。被告持有
    海洛因、甲基安非他命後，進而施用，其持有之低度行為應
    為施用之高度行為所吸收，均不另論罪。被告先後施用海洛
    因、甲基安非他命之犯行，均時間緊接，方法相同，觸犯構
    成要件相同之罪名，顯均係基於概括之犯意為之，應依連續
    犯之規定，均以1 罪論，並均加重其刑。又被告於事實欄所
    載93年8 月9 日上午以外之時間，施用海洛因之犯行，及自
    92年7 月間至93年8 月9 日後至94年5 月19日晚上11時許施
    用甲基安非他命之犯行，雖未經檢察官提起公訴，然因此部
    分與起訴之部分有連續犯之裁判上一罪之關係，為起訴效力
    所及，本院自應併予審理。另被告所犯上開2 罪間，犯意各
    別，行為互異，應予分論併罰。再被告曾於92年間因違反毒
    品危害防制條例案件，經原審判處有期徒刑5 月確定，並於
    93 年5月19日易科罰金執行完畢，有臺灣高雄地方法院檢察
    署刑案資料查註紀錄表及臺灣高等法院被告全國前案紀錄表
    各1 份在卷可憑，其受有期徒刑執行完畢，於5 年以內再犯
    有期徒刑以上之施用第一級毒品及第二級毒品罪，為累犯，
    均應依刑法第47條之規定，加重其刑，並均依法遞加重之。
三、原審予以論罪科刑，固非無見，然查被告於93年8 月9 日為
    警查獲後，又繼續施用海洛因及甲基安非他命，至94年5 月
    19日晚上11時止，於同年月20日凌晨零時30分許，再為警查
    獲，已如上述，原審就被告93年8 月9 日以後之犯行未及一
    併審理，自有未洽，被告上訴執此指摘原判決不當，非無理
    由，應由本院將原判決撤銷，審酌被告已有違反毒品危害防
    制條例經判處有期徒刑5 月之前科紀錄，且前曾因施用毒品
    ，經強制戒治期滿執行完畢釋放後，仍不知悔改警惕，猶繼
    續施用毒品，本不宜寬貸，惟念其犯後坦承犯行，尚知悔悟
    ，且施用毒品乃自戕行為，及對社會危害性等一切情狀，分
    別量處如主文所示之刑，並定其應執行之刑。至於扣案殘餘
    海洛因之香菸1 支、甲基安非他命1 包（驗後毛重0.6 公克
    ）、殘餘甲基安非他命之施用工具1 組、吸食器1 個，應依
    毒品危害防制條例第18條第1 項前段規定，不問屬於犯人與
    否，均沒收銷燬之。
四、公訴意旨另以：被告自92年7 月起至同年12月2 日止，連續
    在高雄市○○區○○路54號等處，施用第二級毒品安非他命
    ，因認被告尚涉有毒品危害防制條例第10條第2 項之施用第
    二級毒品罪嫌。然按案件曾經判決確定者，應諭知免訴之判
    決，刑事訴訟法第302 條第1 款定有明文，且此項原則關於
    實質上一罪或裁判上一罪均有其適用，連續犯係裁判上一罪
    ，其一部分犯罪事實曾經判決確定者，其效力當然及於全部
    ，故檢察官復將其他部分重行起訴，亦應諭知免訴之判決（
    最高法院49年台非字第20號判例參照）。經查被告前曾於92
    年7 月8 日起至92年7 月14日下午4 時30分許回溯24小時內
    之某時止，連續在高雄市○○區○○路118 號住處，施用第
    二級毒品安非他命多次，其所涉犯毒品危害防制條例第10條
    第2 項之施用第二級毒品罪嫌，業經原審法院於92年11月24
    日以92年度簡字第4644號刑事簡易判決判處有期徒刑5 月，
    該判決書因未經宣示，故於92年12月2 日送達於檢察官而發
    生效力（被告則於同年月3 日收受該判決），並於92年12月
    15 日 確定，此業經原審調閱該案全卷核閱屬實（見原審訴
    緝卷第49頁至第59頁）。該確定判決之施用第二級毒品之時
    間與本件起訴被告自92年7 月起至同年12月2 日止施用第二
    級毒品之時間相近，且所犯又係構成要件相同之行為，自屬
    連續犯之裁判上一罪關係，依上開說明，此部分起訴之事實
    應為該確定判決效力所及，本應就此部分為免訴之諭知，惟
    因公訴意旨認此部分與上開論罪之施用第二級毒品部分，有
    連續犯之裁判上一罪關係，爰不另為免訴之諭知，附此敘明
    。
據上論斷，應依刑事訴訟法第369 條第1 項前段、第364 條、第
299 條第1 項前段，毒品危害防制條例第10條第1 項、第2 項、
第18條第1 項前段，刑法第11條、第56條、第47條、第51條第5
款，判決如主文。
本案經檢察官朱文彬到庭執行職務。
中　　華　　民　　國　　94　　年　　9　　月　　30 　　日
                  刑事第四庭    審判長法  官  蕭權閔
                                      法  官  林水城
                                      法  官  陳吉雄
以上正本證明與原本無異。
施用第一級毒品部分如不服本判決應於收受本判決後10日內向本
院提出上訴書狀，其未述上訴理由者，並得於提起上訴後10日
內向本院補提理由書狀（均須按他造當事人之人數附繕本)「 切
勿逕送上級法院」。
其餘不得上訴。
中　　華　　民　　國　　94　　年　　10　　月　　3 　　日
                                書   記　 官  梁美姿
附錄本判決論罪之法條：
毒品危害防制條例第10條第1、2項
施用第一級毒品者，處 6 月以上 5 年以下有期徒刑。
施用第二級毒品者，處 3 年以下有期徒刑。
                                                      Ｆ
